臺灣臺北地方法院民事判決　　　　　　96年度重訴字第1327號
原　　　告　　台北富邦商業銀行股份有限公司
法定代理人　　甲○○
訴訟代理人　　乙○○
　　　　　　　丙○○
被　　　告　　帆翔國際行銷股份有限公司
兼法定代理人　丁○○
被　　　告　　戊○○
上列當事人間請求清償借款事件，本院於民國96年12月25日言詞
辯論終結，判決如下：
    主      文
被告應連帶給付原告新臺幣壹仟貳佰零柒萬壹仟貳佰壹拾柒元及
如附表所示之利息、違約金。
訴訟費用由被告連帶負擔。
本判決第一項於原告以新臺幣肆佰伍拾萬元或同面額之中央政府
建設公債九十三年度甲類第七期債票供擔保後，得假執行。
    事實及理由
壹、程序方面：
一、按當事人得以合意定第一審管轄法院。但以關於由一定法律
    關係而生之訴訟為限。前項合意，應以文書證之，民事訴訟
    法第24條定有明文。依被告所簽具與原告之借據約定書第8
    條約定，因本契約涉訟時合意以原告總行所在地之地方法院
    為第一審管轄法院，經查，原告總行所在地位於臺北市中山
    區○○○路○段，為本院之轄區，故本院自有管轄權。
二、次按言詞辯論期日，當事人之一造不到場者，得依到場當事
    人之聲請，由其一造辯論而為判決，民事訴訟法第385條第1
    項定有明文。本件被告經合法通知而未於最後言詞辯論期日
    到場，核無民事訴訟法第386條各款之情形，應依原告之聲
    請，由其一造辯論而為判決。
貳、得心證之理由：
一、原告聲明：如主文所示；願以現金或中央政府建設公債93年
    度甲類第7期債票供擔保，請准宣告假執行。並陳述：
    （一）被告帆翔國際行銷股份有限公司（下稱帆翔公司）邀
          同被告丁○○、戊○○為連帶保證人於民國90年5月
          31日向被告借款新臺幣（下同）600萬元，期限至
          105年5月31日止，自90年6月起，以每3個月為1期，
          共分60期，按期於當月31日定額攤還本息。利息自借
          款日起按台灣郵政一年期之定期儲金掛牌利率加1.5
          ％，按月機動計付；如台灣郵政利率調整時，均願自
          調整日之次月借款相當日（本息定額）起隨同機動調
          整計付利息。
    （二）被告帆翔公司邀同被告丁○○、戊○○為連帶保證人
          於93年4月26日與原告簽立額度為700萬元之週轉金
          貸款契約，約定被告帆翔公司於約定借款動用期間內
          得提供借據，請求原告循環動用借款；嗣後被告帆翔
          公司陸續動用借款，並陸續簽立增補借據，約定將當
          時尚欠本金餘額，以1個月為1期，分36期，按月平均
          攤還本息，利息按原告牌告基準利率加碼年息2.71
          ％機動計算。
    （三）被告帆翔公司邀同被告丁○○、戊○○為連帶保證人
          於93年4月26日與原告簽立額度為300萬元之週轉金
          貸款契約，約定被告帆翔公司於約定借款動用期間內
          得提供借據，請求原告循環動用借款；嗣後被告帆翔
          公司依約動用借款，並簽立增補借據，約定將當時尚
          欠本金餘額，以1個月為1期，分36期，按月平均攤還
          本息，利息按原告牌告基準利率加碼年息2.71％機動
          計算。
    （四）嗣富邦銀行自94年1月1日起與台北銀行股份有限公司
          合併，富邦銀行係消滅公司，其權利義務依法由存續
          之台北銀行股份有限公司概括承受，又台北銀行股份
          有限公司合併同時更名為台北富邦商業銀行股份有限
          公司，故富邦銀行就前開第、、筆借款債權依
          法自應由原告承受，先予敘明。
    （五）被告帆翔公司邀同被告丁○○、戊○○為連帶保證人
          於94年4月26日與原告簽立額度為350萬元、350
          萬元（借據上之日期誤植為95年4月26日）之借據，
          均約定被告帆翔公司得撥款申請書、國內應收帳款週
          轉金貸款契約明細表及其他相關文件，在經原告核可
          之帳款7成內請求循環動用借款，且除另徵得原告書
          面同意續約者外，在95年4月14日以後不得再行動用
          ；嗣後被告帆翔公司陸續動用借款，並陸續簽立增補
          借據，約定將當時尚欠本金餘額，以1個月為1期，分
          36期，按月平均攤還本息，利息按原告牌告基準利率
          加碼年息2.71％機動計算。
    （六）被告帆翔公司邀同被告丁○○、戊○○為連帶保證人
          於94年4月26日與原告簽立額度為150萬元、150
          萬元之借據，均約定被告帆翔公司自立據日起得循環
          動用本借款，動用時應出具撥款申請書請求原告一次
          或分次撥貸，且自95年4月14日以後不得在行動用；
          嗣後被告帆翔公司陸續動用借款，並陸續簽立增補借
          據，約定將當時尚欠本金餘額，以1個月為1期，分36
          期，按月平均攤還本息，利息按原告牌告基準利率加
          碼年息2.71％機動計算。
    （七）上開7筆借款並約定約定被告帆翔國際行銷股份有限
          公司如遲延履行全部或一部債務本金時，即喪失期限
          利益，其債務視為全部到期，另約定遲延履行時，凡
          逾期在6個月以內部分，按未還本金餘額照上開利率
          10％加付，逾期超過6個月部分，照上項標準加倍給
          付。
    （八）詎料，前開第7筆借款被告帆翔公司自94年11月22日
          即未依約繳付本息，依約，全部債務均已視為到期，
          目前被告帆翔公司就前開7筆借款分別尚欠原告4,1
          53,332元、1,983,688元、301,798元、1,788,
          691元、1,788,695元、1,027,505元、1,027,
          508元，合計12,071,217元及如附表之利息、違約金
          未清償。被告丁○○、戊○○為其連帶保證人，依法
          自應負連帶清償責任。
二、被告均聲明：原告之訴駁回。並陳述：承認有借款之事實，
    對於本金不爭執，惟利息及違約金過高。
三、原告主張之事實，業據其提出與所述相符之借據、週轉金貸
    款契約、增補借據、撥款申請書、金管會公函、公司變更事
    項登記表、約定書及戶籍謄本為證；被告對於借款之事實及
    本金不爭執，雖另以利息及違約金過高置辯，惟查，觀之原
    告請求之上開各筆借款利息利率最高僅6. 57%，違約金為1.
    314%，合計並未逾年息20%，尚難謂有過高情事，被告抗辯
    不足採信。本院審酌上開證物，堪信原告主張之事實為真正
    。從而，原告依消費借貸及連帶保證法律關係請求被告連帶
    給付如主文所示之本金、利息及違約金洵屬有據，應予准許
    。
四、原告陳明願供擔保，聲請宣告假執行，核無不合，爰酌定相
    當擔保金額及有價證券准許之。
、據上論結：原告之訴為有理由，依民事訴訟法第385條第1項
    前段、第390條第2項、第85條第2項，判決如主文。
中　　華　　民　　國　　96　　年　　12　　月　　31　　日
                  民事第三庭    法　官　鄭佾瑩
以上正本係照原本作成
如對本判決上訴，須於判決送達後20日內向本院提出上訴狀
中　　華　　民　　國　　96　　年　　12　  月　　31　　日
                                書記官　高雲龍
